【裁判字號】    97,易,514
【裁判日期】    970715
【裁判案由】    竊盜
【裁判全文】
臺灣新竹地方法院刑事判決               97年度易字第514號
公  訴  人  臺灣新竹地方法院檢察署檢察官
被      告  乙○○
                    13號
上列被告因竊盜案件，經檢察官提起公訴（97年度偵字第3794號
），本院裁定進行簡式審判程序，並判決如下：
    主    文
楊發樁共同攜帶兇器毀壞安全設備竊盜，累犯，處有期徒刑柒月
。扣案之開山刀壹把，沒收。
    事    實
一、
(一)、楊發樁前有竊盜、恐嚇、搶奪等前科紀錄，最近一次於因贓
    物、違反毒品危害防制條例案件分別經本院以95年度竹簡字
    第114號、94年度易字第770號分別判處有期徒刑3月、7月確
    定，上開2罪嗣經本院以95年度聲字第973號裁定應執行有期
    徒刑8月，而於民國96年4月29日縮刑期滿執行完畢。
(二)、詎仍不知戒慎其行，與真實姓名年籍不詳綽號「小邱」之成
    年男子（下稱小邱），共同基於意圖為自己不法所有之犯意
    聯絡，於97年5 月29日4 時50分許，由小邱騎乘其所有車牌
    號碼HRX-112 號重型機車，並攜帶小邱所有客觀上足以對人
    之生命、身體構成威脅，可供兇器使用之開山刀乙把（非屬
    槍砲彈藥刀械管制條例管制之刀械），至甲○○所有，位於
    新竹市○區○○路1 段317 巷85弄71號後方之倉庫（無人居
    住之建築物），由小邱以前揭開山刀乙把破壞該倉庫安全設
    備之門鎖（含鐵鍊及鎖頭）後，共同竊取甲○○所有、放置
    在該倉庫內之汽車模具26塊，2 人得逞後欲離開之際，為甲
    ○○發現而報警當場查獲，並扣得前揭開山刀乙把及汽車模
    具26塊（汽車模具26塊業已發還甲○○），另小邱則趁隙逃
    逸。
二、案經甲○○訴由新竹市警察局第一分局報告臺灣新竹地方法
    院檢察署檢察官偵查起訴。
    理    由
一、本件被告楊發樁所犯加重竊盜罪，均非死刑、無期徒刑、最
    輕本刑為3 年以上有期徒刑之罪，或高等法院管轄第一審之
    案件，被告於本院準備程序進行中，就被訴事實為有罪之陳
    述，經本院認合於刑事訴訟法第273條之1第1 項之規定，裁
    定進行簡式審判程序，合先敘明。
二、上揭犯罪事實，業據被告楊發樁迭於警詢、偵訊、本院準備
    程序及簡式審判程序中坦白承認，核與告訴人甲○○泰於警
    詢時指述遭竊情節大致相符（見97年度偵字第3794號偵查卷
    第10至11頁），此外，復有搜索經過及結果陳報書、新竹市
    警察局第一分局搜索、扣押筆錄、扣押物品目錄表、贓物認
    領保管單、車籍查詢--基本資料詳細畫面各乙份（見上開偵
    卷第12頁至19頁），另有開山刀乙把扣案可資佐證，足見被
    告自白內容確與事實相符，可以採信，本件事證明確，被告
    犯行堪以認定，應依法論科。
三、論罪科刑：
(一)、按刑法第321條第1項第3 款之攜帶兇器竊盜罪，係以行為人
    攜帶兇器竊盜為其加重條件，此所謂兇器，其種類並無限制
    ，凡客觀上足對人之生命、身體、安全構成威脅，具有危險
    性之兇器均屬之，且祇須行竊時攜帶此種具有危險性之兇器
    為已足，並不以攜帶之初有行兇之意圖為必要（最高法院79
    年度臺上字第5253號判例意旨參照）。經查，本件小邱所有
    之開山刀乙支，係金屬材質，質地堅硬，因之，若持以行兇
    ，依一般社會觀念，足以使人之身體、生命產生危險，自均
    堪認為兇器。
(二)、次按所謂「安全設備」係指門扇牆垣以外，依社會通常觀念
    ，足認為防盜之設備者而言，門鎖為安全設備之一種（最高
    法院32年上字第589 號判例），毀壞門鎖行竊，自應論以刑
    法第321條第1項第2 款之毀壞安全設備竊盜罪，而此處所謂
    門鎖，係指附加於門上之鎖而言（最高法院64年度第4 次刑
    庭庭推總會議決議(一)參照），本件係由共犯「小邱」破壞告
    訴人甲○○倉庫之鐵鍊及鎖頭，顯係毀壞安全設備。
(三)、核被告所為，係犯刑法第321條第1項第2款、第3款之攜帶兇
    器毀壞安全設備竊盜罪。被告與小邱間就上開加重竊盜犯行
    ，具有犯意聯絡及行為分擔，應依刑法第28條之規定，論以
    共同正犯。
(四)、審酌被告素行不良，對財物之取得不謀以己力而獲取之，竟
    與共犯小邱共同攜帶兇器之加重竊盜方式竊取他人財物，顯
    不尊重他人財產權益之犯罪動機、目的，又參酌被告與小邱
    竊取汽車模具26塊之價值非鉅，且犯行遭警當場查獲，所竊
    得之財物亦全數由告訴人領回，致被害人財物上之損害降至
    最低，兼衡被告犯罪後坦承全部犯行，態度普通等一切情狀
    ，量處如主文所示之刑，以資懲儆。
(五)、扣案之開山刀乙支，為共犯小邱所有，且供本件加重竊盜犯
    行所用之物，業經被告供承在卷，應依刑法第38條第1項第2
    款之規定宣告沒收。
據上論斷，應依刑事訴訟法第273條之1第1 項、第299條第1項前
段，刑法第28條、第321條第1項第2款、第3款、第47條第1 項前
段、第38條第1項第2款，判決如主文。
本案經檢察官王唯怡到庭執行職務。
中    華    民    國    97    年    7    月     15    日
                  刑事第三庭  法  官  林惠君
以上正本證明與原本無異。
如不服本判決，應於收受本判決後10日內向本院提出上訴書狀。
上訴書狀應敘述具體理由，未敘述上訴理由者，應於上訴期間屆
滿後20日內補提理由書狀於本院（均須按他造當事人之人數附繕
本，並請勿「逕送上級法院」）。
中    華    民    國    97    年    7     月    15    日
                              書記官  蔣淑君
附錄本案論罪科刑法條：
中華民國刑法第321條第1項第2款、第3款
犯竊盜罪而有左列情形之一者，處6月以上、5年以下有期徒刑：
二  毀越門扇、牆垣或其他安全設備而犯之者。
三  攜帶兇器而犯之者。


司法院資訊處製作；財團法人民間司法改革基金會備份。
